臺灣基隆地方法院刑事判決              100年度訴字第843號
公  訴  人  臺灣基隆地方法院檢察署檢察官
被      告  彭成彬
上列被告因毒品危害防制條例案件，經檢察官提起公訴（100 年
度毒偵字第2163號），被告於準備程序進行中，就被訴事實為有
罪之陳述，經本院合議庭裁定由受命法官獨任進行簡式審判程序
，判決如下：
    主  文
彭成彬施用第一級毒品，累犯，處有期徒刑陸月，如易科罰金，
以新臺幣壹仟元折算壹日。
    事  實
一、彭成彬前因施用毒品案件，經裁定送觀察、勒戒後，認無繼
    續施用毒品之傾向，於民國93年7 月7 日釋放出所，並由臺
    灣基隆地方法院檢察署檢察官以93年度毒偵緝字第55號為不
    起訴處分確定。又於上開觀察、勒戒執行完畢釋放後5 年內
    ，因2 次施用毒品案件，經本院以97年度訴字第213 號、97
    年度訴字第801 號判決分別判處有期徒刑7 月、7 月，嗣經
    裁定應執行有期徒刑10月確定，於98年3 月5 日縮短刑期執
    行完畢（構成累犯）。復因施用第一級毒品案件，經本院以
    98年度訴字第734 號判決判處有期徒刑10月，上訴後經臺灣
    高等法院以98年度上訴字第3499號判決駁回上訴確定，甫於
    99年10月19日縮短刑期執行完畢（構成累犯）。
二、詎彭成彬猶不知悔改，復基於施用第一級毒品之犯意，於
    100 年8 月16日15時許，在基隆巿中山區仙洞公園之涼亭內
    ，以將海洛因摻水後置入注射針筒再施打手臂血管之方式，
    施用海洛因1 次。嗣於同日經警持搜索票至彭成彬居所搜索
    ，未查獲犯罪事證，惟發覺彭成彬為毒品列管人口，彭成彬
    同意採尿送驗，並於警發覺其有施用毒品犯行前，向警自首
    上開施用第一級毒品犯行而接受裁判，且其尿液送驗，結果
    呈嗎啡、可待因陽性反應。
三、案經基隆市警察局第二分局報告臺灣基隆地方法院檢察署檢
    察官偵查起訴。
    理  由
一、本件被告所犯者非為死刑、無期徒刑、最輕本刑為3 年以上
    有期徒刑之罪或高等法院管轄第一審案件，其於準備程序進
    行中，先就被訴事實為有罪之陳述，經告知其簡式審判程序
    之旨，並聽取公訴人及被告之意見後，本院依刑事訴訟法第
    273 條之1 第1 項之規定，裁定由受命法官獨任進行簡式審
    判程序，且依同法第273 條之2 規定，簡式審判程序之證據
    調查，不受第159 條第1 項、第161 條之2 、第161 條之3
    、第163 條之1 及第164 條至第170 條規定之限制，合先敘
    明。
二、前揭犯罪事實，業據被告彭成彬於本院準備程序及審理時坦
    承不諱，又被告為警所採集之尿液經送驗後，呈嗎啡、可待
    因之陽性反應，此有基隆市警察局第二分局列管毒品人口尿
    液檢體採集送驗紀錄表（檢體編號：Ｚ000000000000 ）、台
    灣尖端先進生技醫藥股份有限公司100 年9 月9 日濫用藥物
    檢驗報告各乙份附卷可稽，且參之以酵素免疫分析或薄層定
    性分析等方式為初步篩檢者，檢驗結果雖有相當程度偽陽性
    之可能，然以氣（液）相層析、質譜分析之儀器為交叉確認
    者，檢驗結果出現偽陽性之機率則極低，因而具有公信力，
    已核足為對涉嫌人不利之認定，足認被告自白與犯罪事實相
    符。其犯罪事證明確，犯行洵堪認定，應依法論科。
三、查海洛因係毒品危害防制條例第2 條第2 項第1 款所定之第
    一級毒品，核被告所為，係犯毒品危害防制條例第10條第1
    項之施用第一級毒品罪。再被告有犯罪事實欄所示論罪科刑
    執行完畢情形，有臺灣高等法院被告前案紀錄表乙份附卷足
    憑，其於前案執行完畢後5 年內，故意再犯本件有期徒刑以
    上之罪，為累犯，應依刑法第47條第1 項加重其刑。又被告
    為警搜索時，並未扣得足認被告有施用毒品之事證，被告同
    意至警局採集尿液，並於基隆市警察局第二分局員警詢問時
    ，主動供出上揭施用毒品海洛因之犯行，有基隆市警察局第
    二分局刑事案件報告書及基隆市警察局第二分局調查筆錄各
    乙份在卷可稽（見臺灣基隆地方法院檢察署100 年毒偵字第
    2163號卷第1 頁、第3-5 頁），足認被告係於有偵查犯罪職
    權公務員未發覺犯罪前，自首其施用第一級毒品之犯行，爰
    依刑法第62條前段之規定，減輕其刑，並依法先加後減之。
    而起訴書漏未敘及被告上開自首情事，尚有未洽，併予敘明
    。爰審酌被告曾有施用毒品之前科仍不知戒除，惟犯罪後坦
    承犯行，且所犯之施用毒品犯行乃戕害自己身心健康，並未
    危及他人等一切情狀，量處如主文所示之刑。
據上論斷，應依刑事訴訟法第273 條之1 第1 項、第299 條第1
項前段，毒品危害防制條例第10條第1 項，刑法第11條前段、第
47條第1 項、第62條前段，判決如主文。
本案經檢察官林明志到庭執行職務。
中    華    民    國   100    年    11    月    30    日
                  刑事第五庭法    官  吳佳齡
以上正本證明與原本無異。
如不服本判決應於收受送達後10日內向本院提出上訴書狀，並應
敘述具體理由；其未敘述上訴理由者，應於上訴期間屆滿後20日
內向本院補提理由書(均須按他造當事人之人數附繕本)「切勿逕
送上級法院」。
中    華    民    國   100    年    11    月    30    日
                            書 記 官  莊智凱
附錄論罪法條：
毒品危害防制條例第10條
施用第一級毒品者，處 6 月以上 5 年以下有期徒刑。
施用第二級毒品者，處 3 年以下有期徒刑。